Inventaris van het archief van jhr. mr. A.F. de Savornin Lohman [levensjaren 1837-1924], (1853) 1856-1924
Nationaal Archief, Den Haag
- VIJFDE SUPPLEMENT
  - Stukken, afkomstig uit de nalatenschap van F.C. Gerretson
    - Stukken betreffende zijn lidmaatschap van de commissie belast met het afnemen van diplomatieke examens., 1888-1902; 744; 1 omslag.
    - Stukken betreffende zijn benoeming en ontslag als minister van Binnenlandse Zaken., 1890-1891; 745; 1 omslag.
    - Stukken betreffende zijn benoeming tot lid van het Permanent Hof van Arbitrage en tot lid van het bestuur van de Carnegie-stichting., 1900-1921; 746; 1 omslag.
    - Stukken betreffende zijn benoeming en ontslag als curator van de Rijksuniversiteit in Groningen., 1903-1923; 747; 1 omslag.
    - Briefwisseling naar aanleiding van een aanzoek van A.W.F. Idenburg aan Lohman om Gouverneur-Generaal van Nederlandsch-Indië te worden., Februari 1904; 748; 4 stukken.
    - Stukken betreffende een aanzoek aan de Savornin Lohman als voorzitter van de commissie van voorbereiding tot het Internationaal Vredescongres en de benoeming van de Savornin Lohman tot bestuurslid van de Nederlandsche Vereeniging "Onze vloot"., 1912, 1914; 749; 1 omslag.
    - Inventaris1ijst van zijn correspondentie-archief, ver moedelijk opgesteld door F.C. Gerretson., z.j.; 750; 1 omslag.
    - Diverse benoemingsakten, geplakt op kartonnen passe-partouts terwille van de conservering of in verband met een herdenkingsexpositie., 1866-1909; 751; 5 bladen.
      Nadat de stukken van het karton zijn losgemaakt, kunnen zij worden geborgen in inventarisnummer 736.
- ZESDE SUPPLEMENT
  Stukken, afkomstig van mevrouw E.J. de Savornin Lohman uit Utrecht, 1992.
  - ARCHIEFSTUKKEN, 1.
    - De heraut, speciale uitgave ter gelegenheid van de opening van de Vrije Universiteit te Amsterdam., 31 oktober 1880; 752
    - Briefwisseling met leden van het koninklijk huis, met ingekomen invitaties., 1890-1923; 753
    - Krante-artikelen over De Savornin Lohman., 1890-1928; 754
    - Verslag van een gesprek met A. Kuyper over de verschillen in opvatting in theologisch en politiek gebied tussen hem en zijn vader enerzijds en Kuyper anderzijds., 1895; 755
      Vergelijk 644-650
    - Stukken betreffende zijn ontslagaanvrage als hoogleraar aan de Vrije Universiteit om principiële redenen., 1895; 756
    - Plakboek met artikelen over de Savornin Lohman, in het bijzonder over zijn gouden doctorsjubileum, zijn tachtigste, zijn vijfentachtigste verjaardag, zijn aftreden als hoofdredacteur van De Nederlander en als lid van de Tweede Kamer, zijn overlijden en de onthulling van een gedenksteen aan zijn sterfhuis., 1895-1925; 757
    - Album, behorend bij een aan De Savornin Lohman aangeboden boekenkast door zijn vrienden bij gelegenheid van zijn vertrek uit Amsterdam, met briefwisseling., 1897; 758
    - Stukken betreffende de verwerping van de begroting van het Ministerie van Oorlog door de Tweede Kamer (de z.g. "Nacht van Staal") en de daarop volgende politieke verwikkelingen., 1906-1907; 759
    - Stukken betreffende de ontslagaanvrage van het kabinet-De Meester en de reconstructie van het kabinet. Februari-maart, 1907; 760
    - Stukken betreffende de viering van zijn zeventigste verjaardag., Mei 1907; 761
    - Stukken betreffende een onderhoud met koningin Wilhelmina over de uitvoering van het mobilisatiebeleid door minister W.F. van Rappard., Juli 1907; 762
    - Album, aangeboden door vrienden tijdens een avondbijeenkomst in Groningen., 21 januari 1910; 763
    - Stukken betreffende de viering van zijn tachtigste verjaardag., Mei 1917; 764-766
      Voor een gedrukt verslag van de huldiging en fotografische reproductie van enkele stukken, zie nr. 839
      - Krante-artikelen, briefwisseling, foto's., 764
      - Album, aangeboden door een huldigingscomité., 765
      - Oorkonde, aangeboden door de Unie "Een school met den bijbel" en de schoolraad van scholen met den bijbel., 766
    - Aantekeningen van een gesprek met de Duitse gezant dr. Rosen over de Nederlands-Belgische verhoudingen en de Nederlands-Duitse verhoudingen, in het bijzonder vanwege de internering van Kaiser Wilhelm., 1 mei 1919; 767
    - Stukken betreffende zijn veertigjarig jubileum als lid van de Tweede Kamer., September 1919; 768
    - Stukken betreffende een huldigingsbijeenkomst voor De Savornin Lohman bij gelegenheid van de totstandkoming van de Wet op het Lager Onderwijs., 1920.Vergelijk nr. 326; 769
    - Briefwisseling met koningin Wilhelmina over vraagstukken van geloofsbeleving, zoals onder meer uiteengezet in Naar de kerk of naar het Evangelie, met artikelen van De gereformeerde kerk over dit boek., 1922-1924; 770
      Zie ook nr. 526.
    - Kranteartikelen naar aanleiding van zijn vijfentachtigste verjaardag., 1923; 771
    - Afschrift van een "beschrijving van de laatste levensdagen van Mr. [G.] Groen van Prinsterer, door zijne echtgenote opgemaakt", met correcties van F.C. Gerretson., z.j.; 772
    - Anoniem afschrift van een oproep van G. Garibaldi aan zijn Italiaanse volksgenoten om aansluiting bij zijn legers, 13 december 1860; 773
    - Krante- en tijdschriftartikelen naar aanleiding van zijn overlijden en begrafenis., 1924; 774
    - Brief van H.J. van Vulpen aan A.F. de Savornin Lohman jr., houdende nadere mededelingen over de inzameling van een aantal Amsterdamse vrienden voor een boekenkast in 1897., 30 juli 1924; 775
    - Stukken betreffende de herdenking van De Savornin Lohmans honderdste geboortejaar., 1937; 776
  - GEDRUKTE PUBLICATIES, 2.
    Zie voor oudere stukken ook nrs. 551-552.
    - Verantwoordelijkheid der regering ten aanzien van de jongste kamerontbinding., 1868; 777
      Zie ook nr. 552.
    - De staatsschool en de Roomsche kerk., 1875; 778
    - Aan zijne excellentie Mr. J. Kappeyne van de Copello, minister van Binnenlandse Zaken, over de grondwettigheid eener neutrale openbare school., 1878; 779
    - De school, waaraan de natie gehecht is., 1876; 780
    - Waarheids- en wetsverkrachting ter instandhouding van de openbare school onmisbaar., 1881; 781
    - In hoeverre heeft de genootschappelijke band, die sedert 1816 aan de Ned. Gereformeerde Kerken is opgelegd, voor de bijzondere kerken die daarin geplaatst zijn eene bindende kracht? beantwoord op de Algemeene Vergadering der Nederlandsche Vereeniging van Vrienden der Waarheid enz. op 12 april 1882, door F.L. Rutgers en A.F. de Savornin Lohman., 782
      Zie ook nr. 342.
    - Wat wil de antirevolutionaire partij?., 1883; 783
      Zie ook nrs. 141-143.
    - Overdruk van een repliek aan de Nieuwe Rotterdamsche Courant., 12 mei 1883; 784
    - Nog eens: wat wil de antirevolutionaire partij?., 1884; 785
    - Waar is het misdrijf der geschorsten?, 1886; 786
    - Ontoerekenbaar. Het protest der HH. Posthumus Meyjes c.s. beoordeeld., 1886; 787
      Zie ook nr. 505
    - De hoogste vrijheid, rede gehouden bij het overdragen van het rectoraat der Vrije Universiteit den 20sten october 1887., 788
      Zie ook nr. 17
    - Ééne belijdenis? Eene ernstige vraag naar aanleiding van mijn aftreden als hoogleeraar aan de Vrije Universiteit door Ph.J. Hoedemaker, met Aan dr. Ph.J. Hoedemaker, eene ernstige wedervraag door De Savornin Lohman., 1887; 789
      Zie ook nr. 38.
    - Gereformeerd kerkelijk congres: het juk der tweede hiërarchie, drie referaten op den 11den januari 1887 in "Frascati" voorgedragen door F.L. Rutgers, A.F. de Savornin Lohman en A. Kuyper., 790
    - Aan dr. C.B. Spruyt: Waarom en hoe lang?., 1889; 791
      Zie ook nrs. 506-508.
    - De pacificatie., 1889; 792
    - Partij of beginsel?., 1892; 793
      Zie ook nr. 509.
    - Vaccine-vereering!, met een brief van A.F. de Savornin Lohman., 1892; 794
    - Zelfverloochening., 1893; 795
    - Volk en overheid, rede bij de overdracht van het rectoraat aan de Vrije Universiteit op 20 october 1893., 796
      Zie ook nr. 510-511.
    - Aan dr. A. Kuyper: Eene valsche leuze., 1894; 797
      Zie ook nr. 512-513.
    - De aanval op Seinpost en mijn antwoord., 1895; 798
      Zie ook nr. 34-35.
    - Antwoord van De Savornin Lohman als bijlage C van het Rapport van de commissie van enquête, benoemd ingevolge besluit der Jaarvergadering van de Vereeniging voor Hooger Onderwijs op Gereformeerden grondslag dato 27 juni 1895., 1896; 799
    - De correspondentie over mijn ontslag als hoogleeraar aan de Vrije Universiteit., 1896; 800
      Zie ook nr. 756
    - Les antirévolutionnaires indépendants., 1898; 801
    - 'Moeten voor de toelating tot de rechtspraktijk en de magistratuur andere dan de bestaande eischen en waarborgen worden gesteld? zoo ja, welke?', in: Handelingen der Nederlandsche Juristen-Vereeniging, 1899; 802
    - De waarheid bovenal, een bezwaarschrift., 1899; 803
    - 'Militaire rechtspraak', overdruk van Tijdschrift voor strafrecht., 1900; 804
    - 'Beteekenis van het gezag' overdruk van Onze eeuw., 1902; 805
    - De schoolstrijd heropend., 1905; 806
    - Studentenleven, uitgave van de Vereeniging tot bestrijding van het groenwezen. Herdruk van een artikel uit De Nederlander. Ca., 1905; 807
    - 'Caveant consules!', overdruk uit Onze eeuw., 1907; 808
    - Landsverdediging geen partijzaak., 1907; 809
      Zie ook lijstnummer 759.
    - Onze constitutie. Tweede, bijgewerkte uitgave. Met apart Voorwoord., 1907; 810
    - Over het totstand komen ener wet, werkwijze der Tweede Kamer, rede voor de Nederlandsche Bond voor Vrouwenkiesrecht., 1909; 811
    - Bijdrage van De Savornin Lohman aan het Braakensiek-nummer van De Amsterdammer., 29 oktober 1911; 812
    - Sociale beschouwingen., 1912; 813
    - Een vaccine-aanbidder. Overdruk uit Ons tijdschrift., 1912; 814
    - Antwoord op een beschuldiging van B.A.P. van Dam aan De Savornin Lohman wegens medewerking aan kwakzalverij in het Maandblad uitgegeven door de Vereeniging tegen de Kwalzalverij., Maart 1913; 815
    - Repliek op een ingezonden stuk van A.F. Slotemaker de Bruïne over het arbeidsloon in De Nederlander., 4 maart 1913; 816
    - Gedachten over oorlog en vrede., 1914; 817
    - 'De vrije school', overdruk uit Stemmen des tijds. maandschrift voor Christendom en cultuur., 1916; 818
    - De vrije school voor heel de natie., 1916; 819
    - Hereeniging., 1916; 820
      Zie ook nrs. 514-516.
    - Rede voor De Unie "Een school met den bijbel", gehouden op, 10 april 1917; 821
    - Kerstnummer van Eigen haard, houdende een bijdrage van De Savornin Lohman., 24 december 1920; 822
    - Gezag en vrijheid. le en 2e herziene druk., 1919, 1921; 823
    - Artikel in De Nederlander naar aanleiding van het overlijden van Abraham Kuyper., 9 november 1920; 824
    - Artikelen over het Permanent Hof van Internationale Justitie., 1922; 825
    - Rapport [...] door de staatscommissie voor de regeling der rechtspositie van de kerkgenootschappen, mede ondertekend door het lid De Savornin Lohman., 1922; 826
    - De scheidslijn. Tweede druk., 1922; 827
      De eerste druk bevindt zich in nr. 517. Zie verder 518-525.
    - Heinrich Lammasch als Präsident des Maskat- und des nord-atlantischen Fischerei-Schiedgerichtes. Franse tekst., z.j.; 828
      Zie ook nr. 450.
    - Verzamelde opstellen., 1921-1923; 829-833
      - Staatsrecht I. 1921, 829
      - Staatsrecht II. 1921, 830
      - Staatsrecht III. 1921, 831
      - Staathuishoudkunde I. 1923, 832
      - Staathuishoudkunde II. 1923, 833
    - Calvijn en Rome, historisch-politische bijdragen, voor uitgave gereed gemaakt door H. van Malsen., 1927; 834
    - Bijdragen tot de geschiedenis der Christelijk Historische Unie, voor uitgave gereed gemaakt door H. van Malsen., 1928; 835-836
      - Deel I., 835
      - Deel II., 836
    - Fotografische portretten van A.F. de Savornin Lohman., 1917-1923; 837
  - PUBLICATIES OVER DE SAVORNIN LOHMAN EN VERZAMELDE STUKKEN, 3.
    - Het dreigend conflict, door A. Kuyper; De neutraalchristelijke staatskerk voor Nederland (geheim rapport aan 't Nut), uitgegeven door de Anti-clericale bibliotheek., 1876,1886; 838
    - A.F. de Savornin Lohman 1837-1917 door mr. W.H. Hovy, en verslag van de huldiging van De Savornin Lohman., 839
    - Stemmen des tijds, houdende een artikel van D.J. de Geer naar aanleiding van De Savornin Lohmans honderdste geboortejaar., Juli 1937; 840
    - Jhr. mr. Alexander Frederik de Savornin Lohman in zijn leven en werken door L.C. Suttorp. Den Haag, 1948; 841
    - Kranteknipsels over constitutionele vraagstukken, door Suttorp verzameld en geborgen in lijstnummer 900., 842